臺灣花蓮地方法院刑事判決　　　　　　　　　　　　　九十一年度交訴字第一號
　　公　訴　人　臺灣花蓮地方法院檢察署檢察官
　　被　　　告　甲○○
右列被告因業務過失致死案件，經檢察官提起公訴（九十一年度偵字第八九八號），
本院判決如左︰
    主  文
甲○○業務過失致人於死，處有期徒刑陸月，如易科罰金，以參佰元折算壹日，緩刑
參年。
    事  實
一、甲○○（起訴書誤載為吳建福）係明威交通企業有限公司（下稱明威公司）之司
    機，平日以駕駛大貨車為業，為從事業務之人，其於民國九十年十月二十日上午
    八時許，駕駛明威公司所有之車牌號碼ＸＤ─一七三號營業大貨車沿花蓮縣台九
    線公路，由北往南方向行駛，途經該路段與萬森路交叉路口等候紅燈，並於交通
    號誌轉為綠燈欲起步時，本應注意行車起步前應注意前後左右有無車輛行人，以
    及注意車前狀況，隨時採取必要之安全措施，而依當時天候晴，光線充足，路面
    乾燥、無缺陷，道路無障礙物，視距良好，並無不能注意之情事，竟疏於注意車
    前動態，貿然起步，適有同時在該處等候紅燈之腳踏車騎士陳金泉侵入快車道並
    疏未注意左方來車，而甲○○亦疏未注意而撞及陳金泉，致陳金泉人車倒地，嗣
    經甲○○央請路人代為報警處理，於警前往處理時坦承肇事並接受偵訊。陳金泉
    送醫後，仍因急性心臟衰竭及腹腔內、下肢骨折大量出血等傷害，而於當天二十
    時二十二分許不治死亡。
二、案經花蓮縣警察局鳳林分局報請臺灣花蓮地方法院檢察署檢察官相驗後自動檢舉
    偵查起訴。
    理  由
一、訊據被告甲○○對於上開時、地駕車肇事之事實迭於警訊、檢察官偵查中及本院
    調查審理時坦承不諱，而被害人陳金泉確因本件車禍死亡，業據臺灣花蓮地方法
    院檢察官督同法醫師相驗屬實，並製有相驗屍體證明書、驗斷書、勘驗筆錄以及
    相驗、現場照片在卷可稽。
二、按行車時於起步前，應注意前後左右有無車輛行人，且注意車前狀況，並隨時採
    取必要之安全措施，道路交通安全規則第八十九條第一項第六款及第九十四條第
    三項分別定有明文。被告甲○○領有職業大貨車駕駛執照，有該駕駛執照影本乙
    紙在卷可證，其自應知悉前開規定，且依卷附之道路交通事故調查報告表所載，
    肇事當時天候晴，光線充足，路面乾燥、無缺陷，道路無障礙物，視距良好，並
    無不能注意之情事，且被告自承伊有看到被害人停車於該大貨車右前方，但於號
    誌轉為綠燈時，伊僅注意左方後視鏡是否有車輛超車之情形，而未注意到前方等
    語（詳見本院九十一年六月十八日調查筆錄），則其疏未注意前開規定，貿然起
    步，以致肇事，其行為自有過失，本件經送臺灣省車輛行車事故覆議鑑定委員會
    鑑定結果，亦同此見解，有前開委員會府覆議字第九一０二五七號覆議意見書乙
    紙在卷可憑。雖被害人陳金泉騎乘腳踏車行經行車管制號誌之交叉路口，侵入快
    車道，未注意左方來車並保持併行之安全間隔亦與有過失，但此不能因之免除被
    告上開過失之罪責，附此敘明。而被告之過失犯行，與被害人陳金泉之死亡結果
    間，有相當因果關係。是本件被告罪證臻為明確，被告犯行堪予認定，應予依法
    論科。
三、被告甲○○平日以駕駛大貨車為業，係從事業務之人，核被告所為，係犯刑法第
    二百七十六條第二項之業務過失致死罪。又被告於肇事後央請路人代為報警，且
    於警到場處理時坦承肇事並接受偵訊，業據被告供述屬實，並有道路交通事故調
    查報告表、員警製作之自首報告表各乙紙在卷可參，堪認被告符合刑法第六十二
    條對於未發覺之罪自首而接受裁判之規定，應予減輕其刑。爰審酌被告之素行良
    好，為職業駕駛人應注意駕車之安全並遵守交通規則，因其一時疏未注意，致被
    害人陳金泉死亡，然事後已迅速與被害人家屬達成和解，並賠償其所受之損失，
    有和解書乙紙在卷足憑，且被害人之過失為本件車禍之肇事主因，以及被告犯罪
    後坦承過失，態度良好等一切情狀，量處如主文所示之刑，併諭知易科罰金之折
    算標準。末查，被告前未曾受有期徒刑以上刑之宣告，因一時失慮，偶罹刑典，
    事後業已坦承犯行，深具悔意，經此刑之宣告，應知所警惕而無再犯之虞，本院
    認暫不執行其刑為適當，併予以宣告緩刑三年，以啟自新。另按汽車駕駛人，駕
    駛汽車違反道路交通安全規則，因而肇事致人死亡者，吊銷其駕駛執照，以及一
    年內不得考領駕照，道路交通管理處罰條例第六十一條第一項第四款及第六十七
    條第三項分別定有明文，是被告雖因本件車禍事故而依法吊銷其駕駛執照，影響
    其生計，但仍得依法於一年後再考領駕駛執照，附此敘明。
據上論斷，應依刑事訴訟法第二百九十九條第一項前段，刑法第二百七十六條第二項
、第六十二條前段、第四十一條第一項前段、第七十四條第一款，罰金罰鍰提高標準
條例第一條前段、第二條，判決如主文。
本案經檢察官孫進興到庭執行職務。
中      華      民      國    九十一    年      七      月      十九    日
                              臺灣花蓮地方法院刑事庭
                                  審判長法官  陳淑媛
                                        法官  余明賢
                                        法官  饒金鳳
右正本證明與原本無異。
如對本判決不服，應於送達後十日內，向本院提出上訴狀。（應抄附繕本）告訴人或
被害人如對於本判決不服者，應具備理由請求檢察官上訴，其上訴期間之計算係以檢
察官收受判決正本之日期為準。
                                  法院書記官
中      華      民      國    九十一    年      七      月      二十九  日
附錄論罪法律條文：
中華民國刑法第二百七十六條第二項（業務過失致死罪）
從事業務之人，因業務上之過失犯前項之罪者，處五年以下有期徒刑或拘役，得併科
三千元以下罰金。
